【裁判字號】    92,上易,5
【裁判日期】    920402
【裁判案由】    贓物
【裁判全文】
臺灣高等法院花蓮分院刑事判決                        九十二年度上易字第五號
    上  訴  人  臺灣臺東地方法院檢察署檢察官
    被      告  甲○○
右上訴人因被告贓物案件，不服臺灣台東地方法院九十一年度易字第二三四號中華民
國九十一年十一月二十八日日第一審判決（偵查案號：臺灣台東地方法院檢察署九十
一年度偵字第一八七三號）提起上訴，本院判決如左：
    主  文
上訴駁回。
    理  由
一、本案經本院審理結果，認第一審判決對被告甲○○為無罪之諭知，經核並無不當
    ，應予維持，並引用第一審判決書記載之證據及理由。
二、檢察官上訴意旨略以：被告既已明知系爭機車為乙○○所竊得，日後更與乙○○
    共同相互搭載騎乘該機車，則被告應有收受使用贓車之事實，依法即應成立收受
    贓物罪云云。
三、經查：
  (一)根據被告本人之供述，其始終承認明知系爭機車為少年乙○○所竊得之贓車，及
    其亦曾搭乘少年乙○○所騎乘之機車出遊及前往參加同學會之事實，惟始終否認
少年乙○○曾將該機車交付予伊騎乘，更否認有與少年乙○○相互搭載之事實，
    稽與證人乙○○於警訊及本院調查時所為之證詞應屬相互吻合（見警訊卷第四、
    五頁及本院九十二年二月十八日證人乙○○訊問筆錄），是被告雖明知系爭機車
    為贓物，亦曾被少年乙○○以該機車搭載出遊及前往參加同學會，惟始終未曾自
    少年乙○○手中取得該機車騎用，亦未有與少年乙○○與該機車相互搭載之情形
    ，此即原審及本院所確認之事實。檢察官雖稱被告與少年乙○○有相互搭載之事
    實，惟遍查卷證，不論是從被告個人之供述或證人乙○○先後所陳證之事項以觀
    ，均無任何證據足以支持檢察官之上開說法成立。
  (二)按收受者，應係因他人之交付而取得該物件，並已置於或曾一度置於自己之實力
    占領下之行為。查本件被告始終由少年乙○○騎乘贓車搭載，既少年乙○○未曾
    將該贓車「交付」予被告騎用，被告又如何得以「收受」置於自己實力支配之下
    ，進而成立收受贓物罪名？雖少年乙○○曾應被告之央請，一度搭載被告前往新
    生國小參加同學會，已類似於民法使用人之地位，惟依刑法罪刑法定主義，解釋
    犯罪構成要件自應嚴謹保守，似不宜將民法類似使用人地位之觀念，擴張解為已
    等同於刑法第三百四十九條第一項「收受」贓物之構成要件。
四、綜上所析，原審於詳細審酌各項證據後，認被告僅單純受搭載之行為，尚不該當
    於刑法第三百四十九條第一項收受贓物之構成要件，更無檢察官所指之曾相互搭
    載之行為，因以不能證明犯罪而為被告無罪之諭知，認事用法，並無違誤。檢察
    官上訴論旨猶稱被告涉犯前揭收受贓物罪行，指摘原判決不當，求予撤銷改判，
    核無理由，應予駁回。
據上論斷，應依刑事訴訟法第三百七十三條、第三百六十八條，判決如主文。
本案經檢察官邱雲昌到庭執行職務。
中      華      民      國    九十二      年    四      月      二      日
                              審判長法官  吳  鴻  章
                                    法官  林  慶  煙
                                    法官  張  健  河
右為正本證明與原本無異。
本件不得上訴
                                  書記官  鄧  瑞  雲
中      華      民      國    九十二      年    四      月      二      日


司法院資訊處製作；財團法人民間司法改革基金會備份。
